臺灣桃園地方法院民事簡易判決
110年度壢簡字第1753號
原      告  許素禎  

訴訟代理人  張之軒  

被      告  林昭印  

訴訟代理人  范姜建原
上列當事人間請求損害賠償事件，本院於民國111年3月24日言詞
辯論終結，判決如下：
    主      文
被告應給付原告新臺幣315,575元，及自民國110年11月9日起至
清償日止，按年息百分之5計算之利息。
原告其餘之訴駁回。
訴訟費用新臺幣3,420元由被告負擔新臺幣3,384元，餘由原告負
擔。
本判決原告勝訴部分得假執行。
原告其餘假執行之聲請駁回。
    事實及理由
一、原告主張：被告於民國110年1月31日下午2時57分許駕駛車
    牌號碼為0000-00號自用小客車，行經國道一號北向110公里
    處，因被告未保持安全距離，由後追撞原告所有車牌號碼00
    0-0000號之自用小客車(下稱系爭車輛)，並使系爭車輛再推
    撞至前方車輛，致系爭車輛受有損害，原告因而受有高速公
    路拖吊費新臺幣(下同)10,450元、鍍膜費用15,000元、交易
    價值減損200,000元、鑑定費5,000元、租車費用88,500元之
    損害，合計318,950元，爰依侵權行為法律關係，請求被告
    賠償上開損害等語。並聲明：被告應給付原告318,950元，
    及自起訴狀繕本送達翌日起至清償日止，按年息百分之5 計
    算之利息；願供擔保請准宣告假執行。
二、被告則以：鍍膜費用15,000元應予折舊，就交易價值減損20
    0,000元部分因無實際交易，故無損失，其餘請求項目均不
    爭執等語，資為抗辯。並聲明：原告之訴駁回。
三、本院之判斷：
(一)按因故意或過失，不法侵害他人之權利者，負損害賠償責任
    ；汽車、機車或其他非依軌道行駛之動力車輛，在使用中加
    損害於他人者，駕駛人應賠償因此所生之損害，但於防止損
    害之發生，已盡相當之注意者，不在此限，民法第184 條第
    1 項前段、第191 條之2 分別定有明文。經查，原告主張之
    事實，業據其提出與其所述相符之系爭車輛行照、道路交通
    事故現場圖、國道公路警察局道路交通事故初步分析研判表
    、高速公路小型車拖救服務契約三聯單、北達專業汽車美容
    估價單、台北市汽車商業同業公會函及收據等件為證（見本
    院卷第6頁至第12頁），並經本院依職權向內政部警政署國
    道公路警察局第二公路警察大隊調閱本件交通事故相關資料
    ，核閱屬實（見本院卷第16頁至第25頁）。揆諸上開資料，
    堪認被告確有未注意車前狀況追撞系爭車輛等情，又依當時
    並無不能注意之情事，被告竟未注意及此，應有過失甚明，
    且與原告受有損害間有相當因果關係，揆諸上開規定，被告
    就本件肇事應負過失侵權行為責任，洵堪認定。
(二)次按，被告因有未保持安全距離之過失，致發生本件交通事
    故，就系爭車輛所受損害，而負侵權行為損害賠償責任者，
    除法律另有規定或契約另有訂定外，應回復他方損害發生前
    之原狀，債權人亦得請求支付回復原狀所必要之費用，以代
    回復原狀，民法第213 條第1 項、第3 項亦分別定有明文。
    又按，不法毀損他人之物者，被害人得請求賠償其物因毀損
    所減少之價額，民法第196 條定有明文；又按物被毀損時，
    被害人除得依民法第196 條請求賠償外，並不排除民法第21
    3 條至第215 條之適用。茲就原告各項請求之金額，審核如
    下：
　1.高速公路拖吊費新臺幣(下同)10,450元、鑑定費5,000元、
    租車費用88,500元：
    原告主張其因本件車禍致系爭車輛毀損，並因此支出拖吊費
    用10,450元、鑑定費5,000元、租車費用88,500元，並提出
    高速公路小型車拖救服務契約三聯單、台北市汽車商業同業
    公會函及收據為證，亦為被告所不爭執，原告此部分之請求
    ，自屬有據，應予准許。
　2.鍍膜費用15,000元：
　　原告主張其因本件車禍致系爭車輛受有損害，並因此支出鍍
    膜費15,000元，原告因而受有財產上損害，固據原告提出北
    達專業汽車美容估價單為憑。依民法第196條請求賠償物被
    毀損所減少之價額，得以修復費用為估定之標準，但以必要
    者為限（例如︰修理材料以新品換舊品，應予折舊）。原告
    主張系爭車輛遭被告撞擊後受損，先前施作之全車鍍膜必須
    重新施作，費用為15,000元，本院審酌汽車鍍膜乃汽車美容
    項目，具有時效性，而屬消耗性支出，系爭車輛於本件事故
    發生前之109年11月18日已有鍍膜，至110年1月31日本件事
    故發生止已使用2個月，雖無15,000元之價值，惟於其使用
    效期內應仍有其使用效益之殘值，依北達專業汽車美容VIP
    卡記載，系爭車輛所施作之項目為水晶鍍膜，並於1年內使
    用完畢3次保養，足認系爭車輛之鍍膜使用年限為1年，至本
    件事故發生止，系爭車輛之鍍膜已使用3個月，依比例計算
    其殘餘價值為11,625元（詳如附表之計算式），是原告請求
    被告賠償鍍膜費用11,625元，為有理由，逾此範圍之請求，
    則無理由。
　3.交易價值減損200,000元:　
　  按損害賠償之目的，在於填補所生之損害，其應回復者，係
    損害事故發生前之應有狀態，自應將事故發生後之變動狀況
    ，悉數考量在內。故於物被毀損時，被害人除得請求修補或
    賠償修復費用，以填補技術性貶值之損失，而回復物之物理
    性原狀外，就其物因毀損所減少之交易價值，亦得請求賠償
    ，以填補交易性貶值之損失，而回復物之價值性原狀（最高
    法院110年度台上字第2419號裁判意旨參照）。準此，本件
    原告主張系爭車輛雖經修復完畢，但系爭車輛受有交易上價
    值貶損20萬元乙節，業據其提出台北市汽車商業同業公會函
    在卷可稽（見本院卷第11頁），是原告向被告請求賠償之系
    爭車輛交易價值減損20萬元，洵屬有據。被告雖抗辯原告並
    未實際出售系爭車輛，故無所損失云云。惟查，車輛被毀損
    時，縱經修復完成，在交易市場上亦將被歸類為事故車輛，
    與市場上同款未曾發生事故車輛相較，其交易價額難免有所
    落差，且上開鑑定報告亦係鑑定系爭車輛修復完成後之現值
    ，縱原告未實際售出車輛，亦堪認受有交易價值貶損之損失
    ，故被告所辯，殊非可採。
　4.從而，原告得請求之金額為315,575元(計算式:10,450元＋5,
    000元＋88,500元＋11,625元＋200,000元＝315,575)。
四、再按給付無確定期限者，依民法第229條第2項之規定，債務
    人於債權人得請求給付時，經其催告而未為給付，自受催告
    時起，負遲延責任；其經債權人起訴而送達訴狀者，與催告
    有同一效力。而遲延之債務，以支付金錢為標的者，債權人
    得請求依法定利率計算之遲延利息；應付利息之債務，其利
    率未經約定，亦無法律可據者，週年利率為百分之5，民法
    第233條第1項、第203條分別有明文。本件原告對被告之債
    權，核屬無確定期限之給付，然既經原告起訴而送達訴狀，
    被告迄未給付，當應負遲延責任，故原告請求被告應給付自
    收受起訴狀繕本送達之翌日（即110年11月9日）起至清償日
    止，按週年利率5％計算之利息，核無不合，併予准許。　　
    　
五、綜上，原告依侵權行為之法律關係，請求被告給付如主文第
    1項所示，為有理由，應予准許。至原告逾此部份之請求，
    為無理由，應予駁回。
六、本件事證已臻明確，兩造其餘攻擊防禦方法，於本判決結果
    不生影響，爰不一一論述，附此敘明。
七、本件原告勝訴部分係適用簡易程序所為被告敗訴之判決，爰
    依民事訴訟法第389條第1項第3款之規定，依職權宣告假執
    行。另原告雖聲明願供擔保請准宣告假執行，惟本院既已職
    權宣告之，原告此部分聲請，核僅為促請本院職權發動，自
    無庸另為准駁之諭知。至原告敗訴部分，其假執行之聲請即
    因訴之駁回而失所依據，應併予駁回。
八、訴訟費用負擔之依據：民事訴訟法第79條。並依職權確定訴
    訟費用額如主文第3項所示。。
中　　華　　民　　國　　111 　年　　4 　　月　　28　　日
                  中壢簡易庭      法  官  江碧珊
以上為正本係照原本作成。
如不服本判決，應於送達後20日內，向本院提出上訴狀並表明上
訴理由。
如委任律師提起上訴者，應一併繳納上訴審裁判費。
中　　華　　民　　國　　111 　年　　4 　　月　　28　　日
                                  書記官  張育誠
附表
-----
折舊時間           金額
第1年折舊值        15,000×0.9×(3/12)=3,375
第1年折舊後價值    15,000-3,375=11,625